# 关于报告正文关键事项、其他信息披露的特殊情况

提问人：茶前饭后 时间：2018-05-28 16:52:54
请教陈版，一家新三板公司要与同一控制下的另一家兄弟公司重组换股合并，这种情况下的 2 年一期审计报告正文是否要披露关键事项及其他信息？

回答人：chenyiwei
重组标的的 2 年一期审计报告具有特殊性。除非属于适用《上市公司重大资产重组管理办法》(证监会令第 127 号)并按照《公开发行证券的公司信息披露内容与格式准则第 26 号——上市公司重大资产重组》(证监会公告〔 2017 〕 14 号)编报的重组交易，否则无需在审计报告中沟通关键审计事项。且即使要沟通的，也只是要求“适用关键审计事项准则的期间为 2017 年及其以后的会计期间， 2017 年以前的会计期间自愿适用。”
对于其他信息段，因为此类审计报告并不对应于年度报告或者其他定期报告，所以无需包含“其他信息”部分。